臺灣桃園地方法院民事判決　九十年度訴字第二二四四號
　　原　　　告　聯邦商業銀行股份有限公司
　　法定代理人　丁○○
　　送達代收人　乙○○
　　訴訟代理人　丙○○
　　被　　　告　甲○○
　　被　　　告　戊○○
右當事人間清償債務事件，本院判決如左：
    主      文
被告應連帶給付原告新臺幣參佰肆拾捌萬柒仟參佰陸拾玖元，及自民國九十一年一月
八日起至清償日止，按週年利率百分之九、０三計算之利息，並自民國九十一年二月
八日起至清償日止，逾期六個月以內者，按上開利率百分之十，逾期六個以上者，按
上開利率百分之二十計算之違約金。
訴訟費用由被告連帶負擔。
本判決得假執行。
    事      實
甲、原告方面：
一、聲明：除假執行之宣告外，如主文所示。
二、陳述：
（一）被告林嘉麗（即顏林秀華）以被告甲○○、戊○○為連帶保證人，於民國八十
      四年十一月八日與原告簽訂擔保放款借據，共向原告借款新台幣（下同）四百
      零七萬元，借款期間自八十四年十一月八日起至九十一年十一月八日止，按月
      平均攤還本息，利率機動調整之，借款人如有一期未依限履行繳款時，即喪失
      期限利益，借款視為全部到期，並自遲延之日起，支付利息及逾期在六個月以
      內者，按上開利率百分之十，逾期六個以上者，按上開利率百分之二十加付違
      約金。
（二）詎借款人即被告林嘉麗繳款至九十一年一月七日止，即未再依約繳納本息，尚
      欠本金三百四十八萬七千三百六十九元，及自九十一年一月八日起利息及同年
      二月八日起之違約金，被告甲○○、戊○○為連帶保證人，自應負連帶清償之
      責任，而目前之利率已調整為百分之九、０三，爰依消費借貸及連帶保證之法
      律關係，訴請判決如訴之聲明。
三、證據：提出放款借據、授信查詢明細表、放款支出傳票、戶籍謄本等為證。
乙、被告方面：
一、聲明：認諾原告之聲明。
二、陳述：同意原告之請求，有向原告借款及簽署連帶保證契約書。
    理      由
一、原告起訴時訴之聲明係請求被告連帶給付三百五十三萬九千二百十二元及自九十
    年八月八日起至清償日止，按年息百分之九、三一計算之利息，併自同年九月八
    日起之違約金，嗣於言詞辯論期日縮減訴之聲明為請求被告連帶給付三百四十八
    萬七千三百六十九元及自九十一年一月八日起至清償日止，按年息百分之九、０
    三計算之利息併自同年二月八日起之違約金，因係縮減應受判決事項之聲明，且
    經被告同意，復無礙於本件訴訟之終結，依民事訴訟法第二百五十五條第一項第
    一、三、七款之規定，自應允許，先予敘明。
二、按當事人於言詞辯論期日時為訴訟標的之捨棄或認諾者，應本於其捨棄或認諾為
    該當事人敗訴之判決，民事訴訟法第三百八十四條定有明文。
三、本件原告主張之事實，已據其提出放款借據、授信查詢明細表、放款支出傳票為
    證。被告對於原告之主張，均當庭表示認諾，同意原告之請求，依右揭法律之規
    定，自應本於被告對訴訟標的之認諾而為其敗訴之判決。
四、按「連帶債務之債權人，得對於債務人中之一人或數人或其全體，同時或先後請
    求全部或一部之給付。連帶債務未全部履行前，全體債務人仍負連帶責任。」民
    法第二百七十三條規定甚明。從而原告依消費借貸及連帶保證之法律關係，請求
    被告連帶給付借款三百四十八萬七千三百六十九元，及自九十一年一月八日起，
    按百分之九、０三計算之利息，併自九十一年二月八日起之違約金，為有理由，
    應予准許。
五、又本於被告認諾所為之判決，法院應依職權宣告假執行，民事訴訟法第三百八十
    九條第一項第一款亦有明定，是本件自應宣告原告得假執行。
六、據上論結：本件原告之訴為有理由，依民事訴訟法第八十五條第二項、第三百八
    十九條第一項第一款判決如主文。
中　　　華　　　民　　　國　　九十一　　年　　　一　　　月　　二十二　　日
                                        臺灣桃園地方法院民事第一庭
~B法　　　官　潘進柳
右為正本係照原本作成
如對本判決上訴須於判決送達後二十日內向本院提出上訴狀
中　　　華　　　民　　　國　　九十一　　年　　　一　　　月　　二十二　　日
~B法院書記官　王順天
